臺灣嘉義地方法院刑事判決
110年度侵訴字第2號
公  訴  人  臺灣嘉義地方檢察署檢察官
被      告  許耀民


上列被告因妨害性自主案件，經檢察官提起公訴（109 年度調偵
字第328 號），本院判決如下：
    主    文
甲○○對於十四歲以上未滿十六歲之女子為性交，共貳罪，各處
有期徒刑肆月。應執行有期徒刑陸月。緩刑貳年，緩刑期間付保
護管束，並應於本判決確定後壹年內向公庫支付新臺幣貳萬元，
且禁止對甲女實施性侵害之行為。
    犯罪事實
一、甲○○於民國109 年5 月間在網路結識代號BN000-A109064
　　之未成年女子（94年9 月生，姓名年籍詳卷內對照表，下稱
    甲女），並與甲女交往。甲○○明知甲女斯時係14歲以上未滿
    16歲之女子，尚無成熟之性自主及判斷能力，竟仍基於對14
    歲以上未滿16歲女子為性交行為之犯意，分別為下列行為
　　：
  ㈠於109 年6 月6 日11時許，在甲○○所駕駛、停放在嘉義縣○○
    市○○里○○○00○00號倉庫前空地之車牌號碼000-0000之自小客
    車內後座，未違反甲女之意願，接續將其手指進入甲女肛門
    、將其生殖器插入甲女陰道、口腔內之方式，與甲女為性交
    行為1 次。
  ㈡於同年月13日20時許，在甲○○所駕駛、停放在嘉義縣朴子市
    大鄉國小前之上開自小客車內後座，未違反甲女之意願，接
    續將其手指進入甲女肛門、將其生殖器插入甲女陰道、口腔
    內之方式，與甲女為性交行為1 次。嗣經甲女之母即代號BN
    000-A109064A（下稱甲女）在上址找尋甲女之際，因察覺甲
    ○○所駕駛上開車輛形跡可疑而抄錄車牌號碼後報警，進而循
    線獲悉上情。　
二、案經甲母訴由嘉義縣警察局朴子分局報請臺灣嘉義地方檢察
    署檢察官偵查起訴。
    理    由
一、程序方面：
    按性侵害犯罪防治法所稱性侵害犯罪，係指觸犯刑法第221
    條至第227 條、第228 條、第229 條、第332 條第2 項第2
    款、第334 條第2 項第2 款、第348 條第2 項第1 款及其特
    別法之罪；又行政機關、司法機關及軍法機關所製作必須公
    示之文書，不得揭露被害人之姓名、出生年月日、住居所及
    其他足資識別被害人身分之資訊，性侵害犯罪防治法第2 條
    第1 項、第12條第2 項分別定有明文。另性侵害犯罪防治法
    第12條所定其他足資識別被害人身分之資訊，包括被害人照
    片或影像、聲音、住址、親屬姓名或其關係、就讀學校與班
    級或工作場所等個人基本資料，性侵害犯罪防治法施行細則
    第6 條亦有明定。本案屬性侵害犯罪防治法所稱之性侵害犯
    罪，因本院所製作之本案判決係屬必須公示之文書，為避免
    被害人甲女之身分遭揭露，依上開規定，對於甲女及甲母等
    均僅以代號稱之，渠等姓名、年籍、地址等足資識別身分之
    資訊，均予隱匿（姓名年籍等資料詳警卷密封袋內），合先
    敘明。　
二、證據能力：
  ㈠按被告以外之人（包括證人、鑑定人、告訴人、被害人及共
    同被告等）於審判外之陳述雖不符刑事訴訟法第159 條之1
    至之4 等4 條之規定，而經當事人於審判程序同意作為證據
    ，法院審酌該言詞陳述或書面陳述作成時之情況，認為適當
    者，亦得為證據；當事人、代理人或辯護人於法院調查證據
    時，知有刑事訴訟法第159 條第1 項不得為證據之情形，而
    未於言詞辯論終結前聲明異議者，視為有前項之同意，同法
    第159 條之5 定有明文。立法意旨在於傳聞證據未經當事人
    之反對詰問予以核實，原則上先予排除。惟若當事人已放棄
    反對詰問權，於審判程序中表明同意該等傳聞證據可作為證
    據；或於言詞辯論終結前未聲明異議，基於尊重當事人對傳
    聞證據之處分權，及證據資料愈豐富，愈有助於真實發見之
    理念，且強化言詞辯論主義，使訴訟程序得以順暢進行，上
    開傳聞證據亦均具有證據能力。經查，本判決所引用下列各
    項證據方法之證據能力，於本院準備程序時被告表示同意（
　　見院卷第38-40 頁），又檢察官、被告於審理中調查證據時
　　，知有刑事訴訟法第159 條第1 項不得為證據之情形，亦未
    於言詞辯論終結前聲明異議，本院審酌該等證據作成之客觀
    情況均無不當，並無不宜作為證據之情事，依刑事訴訟法第
    159 條之5 之規定，認應具有證據能力。
  ㈡卷附之蒐證照片等，乃依實體狀態所攝，目的在使客觀狀態
    得以真實呈現，應不受操作者個人好惡及意思表現之介入，
    性質非屬供述證據，故無傳聞法則之適用，又與被告本件犯
    行之待證事實有關，自具有證據能力。
三、認定犯罪事實所憑證據及理由：
    前揭犯罪事實，業據被告於審理時所坦承（見院卷第81-82
　　頁），且經證人即被害人甲女、告訴人甲母證述相關情節在
    卷，復有蒐證照片（含甲母提供車號照片）、車輛詳細資料
    報表（AWN-0028）等在卷可參（見警卷第26-27 頁、第42頁
　　），另有性侵害案件減少被害人重複陳述作業同意書與訊前
    訪視紀錄表、受理疑似性侵害事件驗傷診斷書等放置警卷密
    封袋內。是依各項卷證資料，足認被告之自白與事實相符。
    綜上，本件事證明確，被告上開犯行洵堪認定，應依法論科
　　。
四、論罪科刑：
  ㈠按稱性交者，謂非基於正當目的，以性器進入他人之性器、
    肛門或口腔，或使之接合之行為，或以性器以外之其他身體
    部位或器物進入他人之性器、肛門，或使之接合之行為，刑
　　法第10條第5 項第1 、2 款定有明文。又按刑法第227 條第
    3 項之對於14歲以上未滿16歲女子為性交罪，其被害客體為
    14歲以上未滿16歲之女子，立法意旨係以該女子智識與身體
    發育均尚未完全，尚無表示同意與他人為性交行為之能力，
    縱得該女子之同意，亦不得對之為性交之行為，以保護少女
    身智之正常發育。本件被告以其手指進入甲女之肛門內、以
    生殖器進入甲女之陰道及口腔內，乃屬性交行為；且查被害
    人甲女為94年9 月生，有其代號與真實姓名對照表1 紙在卷
    可憑，堪認甲女於案發時係14歲以上未滿16歲之女子，被告
    既知上情（參院第81頁），卻仍於上開時、地與甲女為性交
    行為，核其所為，均係犯刑法第227 條第3 項之對於14歲以
    上未滿16歲女子為性交罪。其於同日以手指進入甲女肛門、
    以生殖器進入甲女陰道及口腔內，係基於同一犯意，於密接
    時、地所實施，且侵害同一性自主法益，各行為之獨立性極
    為薄弱，依一般社會健全觀念，在時間差距上，難以強行分
    開，是於同日皆論以接續犯。至被告所犯本件刑法第227 條
    第3 項之罪，雖係對於少年故意犯罪，然因該罪已將「對於
    14歲以上未滿16歲之男女」列為犯罪構成要件，亦即已就被
    害人之年齡設有特別規定，自無庸再依兒童及少年福利與權
    益保障法第112 條第1 項之規定加重其刑，附此敘明。
  ㈡被告所犯上開2 罪間，犯意各別，行為互殊，應予分論併罰
    。　
  ㈢爰審酌被告前無任何犯罪科刑紀錄，有其臺灣高等法院被告
    前案紀錄表在卷可稽，素行尚可，然其為滿足個人私慾，明
　　知被害人甲女係14歲以上未滿16歲女子，心智發育未臻成熟
    健全，對性行為缺乏完全自主判斷能力，竟未克制情慾，與
    之為性交行為，對於甲女身心健全、人格發展產生不良影響
　　，所為自應受有相當程度之刑事非難；惟念其犯後於偵查中
    與被害人甲女暨法定代理人成立調解並履行完畢，渠等亦表
    示不追究同意諒解（參他卷密封袋之調解筆錄；院卷第23頁
    之公務電話紀錄表、第75頁之審理筆錄所載），兼衡被告之
    個人智識程度、經濟與生活狀況（見院卷第83頁審理筆錄所
    載）等一切情狀，分別量處如主文所示之刑，並定其應執行
    之刑，以示懲儆。至扣案之廠牌OPPO行動電話1 支（含SIM
    卡1 枚），業據被告陳明與本案無關（見院卷第79頁），既
    與本件無涉，復查無積極事證認係供本案犯罪所用、所得或
    相關之物，且非違禁物，爰不予諭知沒收。 　　
  ㈣緩刑部分：
    被告前未曾因故意犯罪受有期徒刑以上刑之宣告，有前揭臺
    灣高等法院被告前案紀錄表可考，其因一時失慮，致罹刑章
    ，事後亦坦承犯行，尚知己過，且被害人甲女記法定代理人
    方面表示諒解不再追究、同意給予自新之機會，均如前述，
　　信被告經此偵、審教訓，理當知所警惕，無再犯之虞，足認
    所宣告之刑以暫不執行為適當，爰依刑法第74條第1 項第1 
     款之規定宣告緩刑2 年，以勵自新。又本院斟酌被告於本
    案犯罪情節，為使被告深植守法觀念、記取教訓，考量其個
    人狀況，爰命被告應於本判決確定後1 年內向公庫支付新臺
    幣2 萬元，俾使其知曉犯罪行為所生危害並戒慎之；復因被
    告係成年人故意對兒童犯刑法第91條之1 所列之刑法第227 
    條第3 項之罪，併依刑法第93條第1 項第1 款、兒童及少年
    福利與權益保障法第112 條之1 第1 項規定，諭知被告應於
    緩刑期間付保護管束，及依兒童及少年福利與權益保障法第
    112 條之1 第2 項之規定，命被告遵守如主文所示禁止對甲
    女
　　實施性侵害之行為。而上揭附條件緩刑及命被告於保護管束
    期間禁止對甲女實施性侵害之行為部分，均係本件緩刑宣告
    之附帶負擔，若被告於緩刑期間更犯他罪，或有違反上開所
    定負擔情節重大者，檢察官得依刑法第75條、第75條之1 、
    兒童及少年福利與權益保障法第112 條之1 第6 項聲請撤銷
    緩刑，執行原宣告之刑，末此敘明。 　
據上論斷，應依刑事訴訟法第299 條第1 項前段，兒童及少年福
利與權益保障法第112 條之1 第1 項、第2 項，刑法第11條後段
、第227 條第3 項、第51條第5 款、第74條第1 項第1 款、第2 
項第4 款、第93條第1 項第1 款，判決如主文。
本案經檢察官陳則銘偵查起訴，由檢察官林俊良到庭實行公訴。
中　　華　　民　　國　　110 　年　　5 　　月　　4 　　日
                  刑事第二庭  審判長法  官  林正雄　
　　　　　　　　　　　　　　        法  官  周欣怡
　　　　　　　　　                  法  官  王品惠
以上正本證明與原本無異。
如不服本判決應於收受送達後20日內向本院提出上訴書狀，並應
敘述具體理由；其未敘述上訴理由者，應於上訴期間屆滿後20日
內向本院補提理由書（均須按他造當事人之人數附繕本）「切勿
逕送上級法院」。
告訴人或被害人如不服判決，應備理由具狀向檢察官請求上訴，
上訴期間之計算，以檢察官收受判決正本之日起算。
中　　華　　民　　國　　110 　年　　5 　　月　　4 　　日
                                    書記官  黃亭嘉
附錄論罪科刑法條：
中華民國刑法第227 條第3 項：
對於十四歲以上未滿十六歲之男女為性交者，處7 年以下有期徒
刑。